【裁判字號】    97,易,139
【裁判日期】    970403
【裁判案由】    竊盜
【裁判全文】
臺灣雲林地方法院刑事判決               97年度易字第139號
公  訴  人  臺灣雲林地方法院檢察署檢察官
被      告  甲○○
                    號
                    （現另案於台灣雲林第二監獄執行中）
上列被告因竊盜案件，經檢察官提起公訴（97年度偵字第621號）
，本院判決如下：
    主  文
甲○○攜帶兇器竊盜，累犯，處有期徒刑壹年陸月，減為有期徒
刑玖月，扣案之檳榔刀貳把沒收。
    事  實
一、甲○○前因竊盜案件，經臺灣臺中地方法院以88年度易字第
    590 號判處有期徒刑7 月、緩刑4 年確定；嗣因違反森林法
    案件，經撤銷緩刑確定，該違反森林法案件，並經臺灣高等
    法院臺中分院以91年度上訴字第22號判處有期徒刑6 月、併
    科罰金銀元6,514 元確定；上開二案件接續執行，於民國（
    下同）93年4 月5 日縮刑假釋出監；嗣因案經撤銷假釋；又
    因施用毒品案件，經臺灣南投地方法院以93年度易字第323
    號判處有期徒刑6 月確定；其後，甲○○入監執行上開殘刑
    ，及接續執行上開毒品案件之徒刑，甫於94年10月29日縮刑
    期滿執行完畢。詎仍不知悔改，復意圖為自己不法之所有，
    攜帶其所有客觀上足以對人之生命、身體安全構成威脅，具
    有危險性之檳榔刀2 把，於96年3 月13日下午5 時許，前往
    南投縣水里鄉興隆村林朋巷惡狼溪旁，竊取乙○○所栽種檳
    榔樹之檳榔果實158 芎（價值約新台幣3 萬元）得手，旋即
    連絡其不知情之友人黃柏巽（所涉竊盜犯行，已經檢察官另
    為不起訴處分）駕駛車牌號碼ET-0251 號【起訴書車牌號碼
    誤載為ET-2051 號】自用小貨車前往載運。嗣於同年3 月14
    日凌晨1 時許，於黃柏巽駕駛上開車輛行經南投縣水里鄉○
    ○道路時，為警攔查查獲，並扣得檳榔刀2 把，始悉上情。
二、案經南投縣政府警察局集集分局報告臺灣南投地方法院檢察
    署呈請臺灣高等法院檢察署檢察長核轉臺灣雲林地方法院檢
    察署檢察官偵查起訴。
    理  由
一、本件為刑事訴訟法第376 條第1 款、第2 款所列案件，依同
    法第284 條之1 規定，由法官獨任審判，先予敘明。
二、按被告以外之人於審判外之言詞或書面陳述，除法律有規定
    者外，不得作為證據，刑事訴訟法第159 條第1 項固有明文
    。惟被告以外之人於審判外之陳述，雖不符刑事訴訟法第
    159 條之1 至第159 條之4 所規定得為證據之情形，而經當
    事人於審判程序同意作為證據，法院審酌該言詞陳述或書面
    陳述作成時之情況，認為適當者，亦得為證據。刑事訴訟法
    第159 條之5 第1 項定有明文。本案被告甲○○對於檢察官
    所提被害人乙○○之警詢筆錄、證人黃柏巽之警詢筆錄、檢
    察官訊問筆錄，及乙○○立具之贓物認領保管單、本案查獲
    後警員拍攝之車牌號碼ET-0251 號車內裝載情形照片，以及
    乙○○遭竊之檳榔園現場照片等屬被告以外之人於審判外之
    言詞或書面陳述，均同意作為證據；且本院審酌上開言詞及
    書面陳述作成時之情況，並無不適當之情形，且與本案待證
    事實具有關聯性，故均得作為證據。
三、訊據被告甲○○對於上揭事實，坦承不諱，核與被害人乙○
    ○及證人黃柏巽指述之情節相符；並有被害人乙○○立具之
    贓物認領保管單1 紙（已領回全部失竊之檳榔果實158 芎）
    、車牌號碼ET-0251 號自用小貨車外觀及車內裝載情形照片
    2 張、被害人乙○○遭竊之檳榔園現場照片12張在卷可稽；
    復有被告所有攜帶供犯罪使用之檳榔刀2 把，扣案可資佐證
    。被告自白核與事實相符，足堪採信。本案事證明確，被告
    犯行堪以認定。
四、按刑法第321 條第1 項第3 款之攜帶兇器竊盜罪，係以行為
    人攜帶兇器竊盜為其加重條件，此所謂兇器，其種類並無限
    制，凡客觀上足以對人之生命、身體、安全構成威脅，具有
    危險性之兇器均屬之，且只須行竊時攜帶此種具有危險性之
    兇器為已足，並不以攜帶之初有行兇之意圖為必要（最高法
    院79年台上字第5253號判例參照）。本案被告攜帶前往竊盜
    現場之檳榔刀2 把，經本院勘驗結果：其全長均為190 公分
    、木製握柄部分長度均160 公分、刀刃部分均為鐵製，並均
    長30公分。有本院97年3月26日之審判筆錄在卷可憑。從該
    檳榔刀足以從檳榔樹上砍斷結果實之枝梗，足認其刀刃銳利
    且質地堅硬，依社會一般通念，上開用具已足以對人之生命
    、身體安全構成威脅，在客觀上顯然具有危險性，應屬兇器
    ，可資認定。
五、核被告甲○○所為，係犯刑法第321 條第1 項第3 款之攜帶
    兇器竊盜罪。又被告前因竊盜案件，經臺灣臺中地方法院以
    88年度易字第590 號判處有期徒刑7 月、緩刑4 年確定；嗣
    因違反森林法案件，經撤銷緩刑確定，該違反森林法案件，
    並經臺灣高等法院臺中分院以91年度上訴字第22號判處有期
    徒刑6 月、併科罰金銀元6,514 元確定；上開二案件接續執
    行，於93年4 月5 日縮刑假釋出監；嗣因案經撤銷假釋；又
    因施用毒品案件，經臺灣南投地方法院以93年度易字第323
    號判處有期徒刑6 月確定；其後，入監執行上開殘刑，及接
    續執行上開毒品案件之徒刑，於94年10月29日縮刑期滿執行
    完畢等節，有臺灣高等法院被告前案紀錄表1 份在卷可稽。
    被告在上開徒刑執行完畢後，5 年以內故意再犯本件有期徒
    刑以上之罪，為累犯，應依刑法第47條第1 項規定加重其刑
    。爰審酌被告在犯本件竊盜罪之前，犯有1 件違反森林法、
    3 件竊盜及4 件施用毒品等犯罪前科，並先後經法院判處徒
    刑確定，有上揭臺灣高等法院被告前案紀錄表附卷可參，可
    見被告素行不佳，亦未從過去之刑事處罰當中，真摯地反省
    悔改；且被告為現年45歲之中壯年人，身體健全，卻不思以
    正途獲取財物，竟率爾竊取他人財物，無視法紀，侵害他人
    之財產權，有害社會之安寧秩序；惟念及其所竊取之檳榔果
    實，已據被害人領回，所破壞之法益及所生之危害尚非重大
    ，並於犯後坦承犯行，態度尚可等犯罪動機、目的、手段、
    被告之品行、所生危害及犯後態度等一切情狀，量處如主文
    所示之刑。又扣案之檳榔刀2 把，為被告所有供犯罪所用之
    物，已據其供明在卷，應依法宣告沒收。
六、被告本案犯罪時間在96年4 月24日以前，合於中華民國九十
    六年罪犯減刑條例所定之減刑條件，應予減刑。爰併宣告其
    減得之刑；至於沒收部分，不在減刑之列，仍應併予執行。
據上論斷，應依刑事訴訟法第284 條之1 、第299 條第1 項前段
，刑法第321 條第1 項第3 款、第47條第1 項、第38條第1 項第
2 款，中華民國九十六年罪犯減刑條例第2 條第1 項第3 款、第
7 條，判決如主文。
本案經檢察官蕭如娟到庭執行職務。
中    華    民    國    97    年    4     月    3     日
                  刑事第三庭    法  官  陳銘壎
以上正本證明與原本無異。
如不服本判決，應於判決收受後10日內，向本院提出上訴狀（須
附繕本）。
                                書記官  鍾宜津
中    華    民    國    97    年    4     月    3     日
附錄本案論罪科刑法條全文
中華民國刑法第321條
犯竊盜罪而有左列情形之一者，處6月以上、5年以下有期徒刑：
一  於夜間侵入住宅或有人居住之建築物、船艦或隱匿其內而犯
    之者。
二  毀越門扇、牆垣或其他安全設備而犯之者。
三  攜帶兇器而犯之者。
四  結夥三人以上而犯之者。
五  乘火災、水災或其他災害之際而犯之者。
六  在車站或埠頭而犯之者。
前項之未遂犯罰之。


司法院資訊處製作；財團法人民間司法改革基金會備份。
